臺灣新竹地方法院民事裁定
110年度消債清字第50號
聲  請  人  
即債務人    徐玉蓮  


代  理  人  蔡鴻燊律師（法扶）                      
上列當事人聲請消費者債務清理事件，本院裁定如下：
    主  文
聲請人應於本裁定送達後十日內，補正如附件所示之事項。
    理  由
一、按聲請更生或清算不合程式或不備其他要件者，法院應以裁
    定駁回之，但其情形可以補正者，法院應定期間先命補正，
    消費者債務清理條例第8條定有明文。又按聲請更生或清算
    ，徵收聲請費新臺幣（下同）1,000元，郵務送達費及法院
    人員之差旅費不另徵收。但所需費用超過應徵收之聲請費者
    ，其超過部分，依實支數計算徵收之。前項所需費用及進行
    更生或清算之必要費用，法院得酌定相當金額，定期命聲請
    人預納之，逾期未預納者，除別有規定外，法院得駁回更生
    或清算之聲請，此觀同法第6條規定亦明。再按債務人依消
    費者債務清理條例第151條第1項聲請法院調解，徵收聲請費
    1,000元，債務人於法院調解不成立之日起20日內，聲請更
    生或清算者，以其調解之聲請，視為更生或清算之聲請，不
    另徵收聲請費，消費者債務清理條例第153條之1第1項、第2
    項規定甚明。
二、查本件聲請人前依消費者債務清理條例第151條第1項之規定
    向本院聲請調解（本院110年度司消債調字第194號)未能成
    立，並經聲請人當庭以言詞聲請清算程序，有本院110年11
    月23日調解程序筆錄附於上開調解卷可憑，然因聲請人漏未
    提出如附件所示之事項到院，爰定期命補正，如逾期未補正
    ，則駁回其聲請。
中　　華　　民　　國　　110 　年　　12　　月　　8  　 日
                  民事第二庭　　　法　官　鄭政宗
以上正本係照原本作成。
本裁定不得抗告。
中　　華　　民　　國　　110 　年　　12　　月　　9 　　日
                                  書記官  黃志微　　
附件：　　　　　　　　　　　　　　　　　
一、請補繳應預納之郵務送達費用4,300元（即按債權人及債務
    人總人數，以每人10份，每份43元計算）。
二、陳報聲請人聲請清算前二年之財產變動狀況：包含就不動產
    、動產所為之所有有償（買賣、互易、設定抵押權等）、無
    償（贈與、第三人清償等）行為所生之財產變動：倘於該段
    期間曾經取得或喪失不動產所有權，應詳為標明不動產之坐
    落地號、建號及其取得或出售之對價（買賣契約等）相關資
    料。並提出最近五年內從事國內外股票、期貨、基金或其他
    金融商品之投資交易明細及證明文件。
三、請說明最高學歷。
四、請陳報現與何人同住。　　
五、提出最新全戶戶籍謄本（記事欄不得省略），內容須包含受
    扶養親屬（前夫、3名子女）。　　　　　　
六、請陳報聲請人及受扶養人名下是否有保險保單？聲請人及受
    扶養人名下保險保單每年須繳付保險費金額？並提出名下保
    單價值解約金或保單價值試算表（請向投保之保險公司查詢
    ，內容需包含解約金數額）。
七、請說明聲請人及受扶養人目前有無領取社會津貼或其他補助
    ，如有受領各類政府社福津貼補助（如租屋津貼補助、低收
    入戶補助、疫情紓困申請補助、兒少扶助、身心障礙補助等
    ），每月可請領之金額為何？並請提出相關證明文件。
八、請說明與前夫林○○已離婚，為何需負擔前夫之扶養費？前夫
    林○○、已成年子女林○○、林○○有何不能維持生活而無謀生能
    力有受扶養之必要？上開3人之扶養義務人分別為何人？扶
    養義務人間之分擔比例、扶養數額分別為何？並提出林○○、
    林○○、林○○需接受扶養之相關證明文件（如診斷證明書、身
    心障礙證明、在學證明等）、家族系統表、前夫林○○之國稅
    局財產總歸屬資料清單及108、109年度綜合所得稅清單。
九、請說明聲請人於「108年11月至110年10月間」及「目前」任
    職工作之地點、內容及薪資結構（含津貼、補助、加班費、
    年終獎金、三節獎金、強制執行扣薪等），每月工作收入若
    干元、年終獎金、三節獎金各為多少？並提出110年4月至11
    月之薪資明細表及在職證明書。
十、依聲請人提出之財產及收入狀況說明書「聲請前兩年內必要
    支出」，聲請人主張每月支出金額與說明並不相符，請重新
    依法定格式提出財產及收入狀況說明書，其中應以列表方式
    表明下列事項，並提出證明文件：
㈠、收入之數額、原因及種類。【聲請人於聲請清算前二年即「1
    08年11月起至110年10月止」及「目前」之「個人」所有收
    入款項及總額，並提出相關證明文件（含各類政府社福津貼
    補助及臨時、非固定性之偶然收入，聲請人應詳列來源製成
    清楚之表冊，勿僅提出國稅局綜合所得稅各類所得資料清單
    代替）】。
㈡、聲請清算前二年內及目前之膳食、水電費、電信費、交通、
    醫療、稅賦、扶養支出或其他支出在內之所有必要支出數額
    （聲請人「個人」之必要支出與子女每月扶養費需分開列表
    ），並詳細說明每月支出款項之必要性及原因，就每月必要
    支出提出相對應之單據證明。
十一、聲請人為00年次，請說明每月收入低於基本工資之理由為
      何？為何未尋求正職工作？並提出相關證明文件。
十二、請說明聲請人目前於日常生活或工作上所使用之交通工具
      為何？如為汽機車，請提出汽機車行照影本。
十三、請說明及提出下列事項：
  ㈠、請說明與銀行公會債務協商成立時點？還款方案為何？有
      無依約繳納？何時未再按期繳納？並提出協商成立之協議
      書及還款相關證明文件，如協商成立資料遺失或未留存請
      自行向最大債權金融機構申請補發。
  ㈡、請說明毀諾之原因，並提出「因不可歸責於己之事由，致
      履行有困難之證明文件」（如診斷證明書、住院證明、身
      心障礙證明、毀諾當時之每月實際收入與支出金額、協商
      或調解時聲請人任職於何處、每月薪資為若干、勞工保險
      被保險人投保資料表等）。
十四、請說明106年9月18日至9月23日、107年12月18日至12月21
      日出國之原因、目的地為何？機票、食宿等出國之相關費
      用由何人負擔？並請提出相關證明。
十五、請提出意定代理委任狀，雖已於調解程序提出，於清算程
      序仍應補正。　　　
十六、請依聯徵中心綜合信用報告之債權人資料查詢並補正債權
      人（含債權銀行及資產管理公司）之經濟部商業司－商業
      登記資料查詢資料，如其陳報之債權人姓名與商業登記資
      料查詢資料不符，亦請一併具狀更正。